【裁判字號】    97,訴,2384
【裁判日期】    980924
【裁判案由】    偽造有價證券等
【裁判全文】
臺灣臺中地方法院刑事判決              97年度訴字第2384號
公  訴  人  臺灣臺中地方法院檢察署檢察官
被      告  丙○○
            辛○○
上列被告等因行使偽造有價證券等案件，經檢察官提起公訴（九
十六年度偵字第一九六三一號、九十七年度偵字第八二一三號）
，本院判決如下：
    主    文
丙○○所犯如附表壹編號一至九所示之罪，各處如附表壹編號一
至九「主文欄」所示之刑（含主刑、減得之刑及從刑）。應執行
有期徒刑壹年捌月，如易科罰金，以新臺幣壹仟元折算壹日，如
附表肆編號一至十六所示之物均沒收之。
辛○○共同行使意圖供行使之用，而偽造之信用卡，處有期徒刑
參月，如易科罰金，以新臺幣壹仟元折算壹日；減為有期徒刑壹
月又拾伍日，如易科罰金，以新臺幣壹仟元折算壹日，如附表肆
編號六、七所示之物均沒收之。其餘被訴行使意圖供行使之用，
而偽造之信用卡、行使偽造私文書、詐欺取財部分，均無罪。
    犯罪事實
一、丙○○因戊○○（所犯意圖供行使之用而偽造信用卡等犯行
    ，由臺灣高等法院臺中分院以九十八年度上訴字第五二一號
    案件審理中）邀同其前往日本使用偽造外國銀行發卡之信用
    卡刷卡購物以轉賣圖利，並表示將免費為其提供機票、食宿
    費用，以利其順便前至日本旅遊為代價，乃與戊○○、香港
    之車手即真實姓名、年籍均不詳、綽號「小虎」之成年男子
    及真實姓名、年籍亦均不詳之成年男子二人，先、後六次各
    別起意，各次分別共同基於行使意圖供行使之用而偽造之信
    用卡之犯意聯絡，於九十五年十月二十八日與戊○○一同搭
    機前往日本，推由上開綽號「小虎」及另二位真實姓名不詳
    之香港車手共計三人，於如附表貳編號一至六所示之時間【
    其中如附表貳編號四、六所示之於同一日、在同一商店分別
    行使偽造信用卡二次、三次之部分，均各係本於單一之接續
    犯意所為；而如附表貳編號一至六所示，則或係於同一日在
    不同城市之商店行使偽造信用卡、或為不同日期之行使偽造
    信用卡之行為，故係各別起意所為】，在如附表貳編號一至
    六所示之日本商店，持戊○○與真實姓名、年籍不詳、綽號
    「阿麥」之成年男子及上開綽號「小虎」等人所偽造完成之
    如附表貳編號一至六所示外國銀行發卡之信用卡（丙○○就
    戊○○等人偽造信用卡之部分，尚無犯意聯絡或行為分擔而
    非共犯），向如附表貳編號一至六所示之店家人員，分別持
    用如附表貳編號一至六所示之偽造信用卡以佯購電器、皮件
    等物品而行使上開偽造信用卡，並在如附表貳編號一至六所
    示消費金額之簽帳單上，各偽簽持卡人之署名一枚，偽造完
    成上開信用卡簽帳單後，交付與前開商店之人員，主張係上
    開信用卡所有人持用真正之信用卡以簽認該帳款之意思而加
    以行使，使前揭人員誤認係持卡人持用真正之信用卡刷卡消
    費，乃交付如附表貳編號一至六所示消費金額價值之物品，
    並使前開國外發卡銀行於上開商店請款時，在不知情下，代
    為墊付所消費之款項與前揭商店（有關其在如附表貳編號一
    至六所示之日本商店，刷用偽造國外銀行發卡之信用卡所涉
    之行使偽造私文書、詐欺取財罪嫌，因非屬刑法第五條各款
    所定之罪名，亦非刑法第七條前段所定最輕本刑為三年以上
    有期徒刑之罪而無我國刑法之適用，乃應不另為無罪之諭知
    ，詳如理由欄參所載），並由其與戊○○負責於同年十一月
    一日，共同搭機將上開以行使偽造信用卡所購得之物品攜帶
    回臺轉賣。
二、丙○○於九十五年十二月五日前之某日，在日本某處，利用
    戊○○交付其如附表參編號一所示之偽造VISA信用卡一張，
    而委託其銷燬之際，竟基於侵占之為自己不法所有意圖，將
    上開偽造信用卡一張加以侵占入己（起訴書誤載係徵得戊○○之同意；其所涉上開在日本所為之侵占罪嫌，屬境外不罰
    之行為，且未據檢察官起訴），並於九十五年十二月五日回
    臺後，另行與辛○○（原名蔡宏恩）共同基於行使意圖供行
    使之用而偽造之信用卡、行使偽造私文書及詐欺取財之為自
    己不法所有意圖之犯意聯絡，於如附表參編號一所示之九十
    五年十二月六日下午四時五十二分許，在如附表參編號一所
    示址設臺中市○○區○○路一九二號乙○○○○○○，推由
    丙○○持其於同日先將信用卡背面之持卡人簽名欄上之署名
    擦去後，再行偽簽「ＤＡＶＩＤ」署名一枚（係屬偽造足以
    表示簽名者於信用卡有效期限內有權使用該信用卡之辨識及
    證明之私文書；其擦去再行偽簽「ＤＡＶＩＤ」署名之目的
    ，在於與消費時在簽帳單上偽簽「ＤＡＶＩＤ」署名之筆跡
    一致）之上開偽造信用卡一張，施用詐術，佯為向前開店家
    之店員表示欲購買如附表參編號一所示之物品，並行使上開
    偽造信用卡及行使其後持卡人簽名之私文書以刷卡付費，且
    在如附表參編號一所示消費金額之簽帳單上，偽簽「ＤＡＶ
    ＩＤ」之署名一枚，偽造完成上開信用卡簽帳單後，交付與
    前開商店之人員，主張係上開信用卡所有人持用真正之信用
    卡以簽認該帳款之意思而加以行使，使前揭人員誤認係由持
    卡人持真正之信用卡刷卡消費，因陷於錯誤乃交付如附表參
    編號一所示消費金額價值之香菸，並使發卡銀行於上開商店
    請款時，在不知情下，代為墊付所消費之款項與前揭商店，
    足以生損害於「ＤＡＶＩＤ」、如附表參編號一所示之美國
    發卡銀行、如附表參編號一所示特約商店、VISA國際組織確
    認持卡人身分及其刷卡消費紀錄之正確性。
三、丙○○復另行起意，基於行使意圖供行使之用而偽造之信用
    卡、行使偽造私文書及詐欺取財之為自己不法所有意圖之犯
    意，獨自一人於如附表參編號二所示之九十五年十二月六日
    下午十時四十三分許，在如附表參編號二所示址設臺中市○○路一五０號庚○○○○○，施用詐術，假為向前開店家之
    店員表示欲購買如附表參編號二所示之物品，並行使前揭同
    犯罪事實欄二所載之偽造VISA信用卡一張及行使其後持卡人
    簽名之私文書以刷卡付費，且在如附表參編號二所示消費金
    額之簽帳單上，偽簽「ＤＡＶＩＤ」之署名一枚，偽造完成
    上開信用卡簽帳單後，交付與前開商店之人員，主張係上開
    信用卡所有人持用真正之信用卡以簽認該帳款之意思而加以
    行使，使前揭人員誤認係持卡人持用真正之信用卡以刷卡消
    費，因陷於錯誤乃交付如附表參編號二所示消費金額價值之
    棉被，並使發卡銀行於上開商店請款時，在不知情下，代為
    墊付所消費之款項與前揭商店，足以生損害於「ＤＡＶＩＤ
    」、如附表參編號一所示之美國發卡銀行、如附表參編號一
    所示特約商店、VISA國際組織確認持卡人身分及其刷卡消費
    紀錄之正確性。
四、丙○○於九十六年七月底前一周某日，因受真實姓名、年籍
    均不詳、綽號「阿龍」之成年男子之委託，乃又另行與上開
    綽號「阿龍」之成年男子、有意取得偽造國民身分證、普通
    小型車駕駛執照以行使之真實姓名、年籍均不詳、自稱「楊
    大德」之成年男子及在報紙上刊登「身分證、黃先生」廣告
    之真實姓名、年籍亦均不詳、自稱「黃先生」之成年男子，
    共同基於偽造公印文、偽造屬特種文書性質之國民身分證、
    普通小型車駕駛執照之犯意聯絡，由綽號「阿龍」之成男子
    以新臺幣（以下除另註明為美金外，均指新臺幣）一萬二千
    元之代價，委其代為尋找偽造國民身證及普通小型車駕駛執
    照之管道，並交付其如附表肆編號十三、十四所示不知情之
    丁○○、己○○二人（上二人均已成年）之新式國民身分證
    影本各一張、如附表肆編號十五所示其上載有「楊大德大頭
    照」之照片光碟一片及自稱「楊大德」之成年男子之大頭照
    共計九張（其中四張用以偽造如附表肆編號九至十二所示偽
    造國民身分證、普通小型車駕駛執照各一張；其餘五張則如
    附表肆編號十六所載），並由其透過前揭廣告與上開自稱「
    黃先生」之成年男子聯繫後，約定給付「黃先生」一萬元之
    報酬，委由前開自稱「黃先生」之成年男子，以上揭綽號「
    阿龍」之成年男子所交付之丁○○、己○○新式國民身分證
    影本上之資料、其上載有「楊大德大頭照」之照片光碟一片
    及自稱「楊大德」之成年男子之大頭照，偽造其上有自稱「
    楊大德」之成年男子照片各一張之偽造丁○○、己○○國民
    身分證及普通小型車駕駛執照各一枚，而推由前開自稱「黃
    先生」之成年男子一次同時偽造完成如附表肆編號九、十所
    示之偽造新式丁○○、己○○國民身分證各一張【其上均有
    偽造之「內政部印」之公印文各一枚（無積極證據足認有偽
    造公印章）】及如附表肆編號十一、十二所示偽造丁○○、
    己○○普通小型車駕駛執照各一張【上開偽造駕駛執照二張
    上，各有偽造之「交通部駕駛執照製發之章」之普通印文及
    「交通部公路總局簽發之章（中間有梅花圖案）」之圓形鋼
    印文各一枚（無積極證據足認有偽造上開普通印章）】，並
    由其於一周後之同年七月底某日，在臺中市○○路○○路旁
    ，向前開自稱「黃先生」之成年男子拿取上開偽造完成之如
    附表肆編號九至十二所示之冒用丁○○、己○○之姓名等年
    籍資料偽造之新式國民身分證及普通小型車駕駛執照各一張
    （共計四張），足以致生損害於內政部對於公印文管理之正
    確性、戶政機關對於新式國民身分證核發管理之正確性、監
    理機關對於普通小型車駕駛執照核發管理之正確性及丁○○
    、己○○二人。嗣其於未及將前開如附表肆編號九至十二所
    示偽造之丁○○、己○○新式國民身分證、普通小型車駕駛
    執照各一張交付與綽號「阿龍」之成年男子之前，即於九十
    五年八月十五日上午十一時五十五分許，為警在臺中市○○
    區○段八六號查獲，並在其所使用之車牌號碼九七０九─Ｈ
    Ｑ號自小客車內起獲如附表肆編號九至十六所示等物扣案。
五、案經臺中市警察局報請臺灣臺中地方法院檢察署檢察官偵查
    ，暨由臺灣臺中地方法院檢察署檢察官自動檢舉偵查起訴。
    理    由
壹、證據能力及程序部分：
一、本件有關以下所引用被告丙○○、辛○○以外之人於審判外
    之言詞或書面陳述，而不符合刑事訴訟法第一百五十九條之
    一至第一百五十九條之四之規定者，業經檢察官、被告丙○○、辛○○二人於本院準備程序明示同意作為證據，且經本
    院於審理時當庭直接提示而為合法之調查，公訴人、被告丙○○、辛○○二人於本院審理提示調查時，均未於言詞辯論
    終結前聲明異議，本院審酌前開證據作成或取得之狀況，並
    無非法或不當取證之情事，且亦無顯不可信之情況，故認為
    適當而均得以作為證據，是前開證據依刑事訴訟法第一百五
    十九條之五之規定，均具有證據能力。
二、本案公訴人起訴被告丙○○、辛○○二人與戊○○一同前往
    日本刷用偽造信用卡而涉有行使偽造信用卡、行使偽造私文
    書及詐欺取財罪嫌之犯罪事實，係指起訴書附表二所示之載
    明交易日期及交易金額之盜刷情形，已據蒞庭檢察官於本院
    準備程序陳明（見本院第一卷第三三頁）。又公訴檢察官後
    於本院雖對被告辛○○上開被訴前往日本所涉之行使偽造信
    用卡、行使偽造私文書及詐欺取財罪嫌之犯罪事實，因被告
    辛○○於被訴之犯罪期間，實際上並無未出境前往日本，而
    表明予以減縮而不在起訴範圍內（見本院第一卷第七六頁）
    ；然按刑事訴訟之審判，係採彈劾主義，亦即不告不理原則
    ，法院對於被告之行為，應受審判之對象（範圍），乃指起
    訴書所記載之被告「犯罪事實」而言，起訴係一種訴訟上之
    請求，犯罪已經起訴，產生訴訟繫屬及訴訟關係，法院即有
    審判之權利及義務，是以若起訴書犯罪事實欄內，對此項行
    為已予以記載，即為法院應予審判之對象，審判之事實範圍
    ，既以起訴之事實（包括擴張之事實）為範圍，如事實已經
    起訴而未予裁判，自屬違背法令，法院自不得僅就到庭檢察
    官所陳述或主張之事實為裁判，而置原起訴事實於不顧（最
    高法院九十五年度臺上字第二六三三號刑事判決意旨參照）
    。揆諸前開說明，被告辛○○前揭被訴前往日本所涉之行使
    偽造信用卡、行使偽造私文書及詐欺取財之罪嫌，仍為本院
    應予審判之範圍，附予敘明。
貳、被告丙○○、辛○○有罪部分：
一、實體認定方面：
    訊據被告丙○○對於上揭事實，除就犯罪事實欄一矢口否認
    有行使偽造信用卡之犯行，及就犯罪事實欄二否認被告辛○○知情以外，對於其餘事實則均坦承不諱，並就上開否認部
    分辯稱：伊與戊○○到日本後，戊○○告訴伊要盜刷偽造的
    信用卡，伊後來不想做，就沒有去盜刷，只答應幫戊○○把
    以偽造信用卡刷卡所得的物品帶回臺灣；又被告辛○○雖有
    於如附表參編號一所示之時間，與伊一同前往址設臺中市○○區○○路一九二號之松青超市，然被告辛○○當下並不知
    道伊要使用偽造之信用卡刷卡，係事後伊告知被告辛○○，
    被告辛○○才知道云云。質之被告辛○○固亦坦認有於如犯
    罪事實欄二所示之如附表參編號一所載之時間，與被告丙○○一同前往前開乙○○○○○○購買香菸等情不諱，然矢口
    否認有何行使偽造信用卡、行使偽造私文書及詐欺取財之犯
    行，辯稱：其係與被告丙○○離開松青超市後，被告丙○○
    才告知其使用偽造信用卡刷卡之事，被告丙○○使用偽造信
    用卡刷卡時，其並不知情云云。惟查：
（一）證人戊○○於本院審理時到庭具結證述：「（問：〈提示
      起訴書附表一第七欄〉你跟被告丙○○確實有於九十五年
      十月二十八日搭機出境到東京，並且於九十五年十一月一
      日又搭機入境？）是的。（問：你跟丙○○到日本，是否
      都是為了要盜刷信用卡？）我有邀他們過去，意圖要做這
      種事情，有時候是他們自己要去玩，他們幫我提帶這些盜
      刷所得的贓物及我自己所購買的物品．．．（問：〈提示
      起訴書附表二第四欄〉這些卡號都是警察當時在你查獲扣
      案的電腦裡面發現的信用卡卡號，是否表示這些都是偽造
      的信用卡？）因為我的電腦都是提供給香港的車手使用，
      或許是偽造信用卡。（問：怎麼提供給香港的使用？）他
      們有香港車手到日本盜刷偽造的信用卡，他們的偽造信用
      卡缺乏磁條資料，所以他們拿我的電腦接收從香港傳過來
      的磁條資料，才可以去盜刷，所以我電腦裡面的磁條資料
      都是偽造信用卡用的磁條資料．．．（問：你這部電腦是
      否已經是有磁卡讀寫軟體，只要連結燒錄器過卡，就可以
      直接偽造信用卡？）是的，因為香港車手拿到的已經是外
      面打字完成的卡。（問：剛才所提示的起訴書附表二，這
      些卡號都有在你的電腦出現，且有盜刷的紀錄，是否就是
      你們這個集團所使用偽卡盜刷的紀錄？）理論上是，因為
      我本身沒有去盜刷，沒有辦法比對。（問：你們集團盜刷
      的信用卡，是否都是偽造，而不是撿來或是偷來的？）因
      為盜刷的部分是香港車手處理，有透過我電腦灌錄我看到
      的部分就可以確定是偽造的。（問：〈提示九十六年偵字
      第一二五０一號第三十頁〉這些從你電腦列印出來信用卡
      的卡號，其中有起訴書附表二第四、八、九欄的信用卡卡
      號資料，是否表示這些都是你們集團所偽造的信用卡？）
      應該是，這張前面是卡號資料，後面的資料我也不知道，
      車手才曉得，這是從香港那邊傳送過來給我偽造信用卡的
      資料就是這樣子。（問：請再次確認九十五年十月二十八
      日到九十五年十一月一日你與丙○○一起到日本，起訴書
      附表二第四欄也確實是在日本盜刷的紀錄，是否是你們二
      人盜刷的？）我跟丙○○於日本都沒有盜刷，我到日本主
      要是去收貨，由香港那邊的車手盜刷，從電腦裡面有這些
      資料，可以表表示他們有拿去使用．．．（問：辛○○與
      丙○○之前稱他們到日本是幫你帶貨，主要是由你盜刷信
      用卡，是否如此？）因被告二人並沒有接觸現場盜刷的部
      分，看到我有貨以為是我盜刷的。（問：你之前稱被告二
      人也有看到車手盜刷偽造的信用卡，因為語言不通，最後
      沒有做？）是的，我有帶他們在旁邊看，他們看的時候也
      知道是偽造的信用卡。（問：九十五年十月二十八日到九
      十五年十一月一日有幾位香港的車手去盜刷？車手是何人
      ？）香港主要有帶頭的車手綽號小虎的人與我接觸，這幾
      次裡面我是跟小虎接觸，印象中小虎帶二個人去包含他在
      內三個成年男子去盜刷，這些男子真實姓名我不知道．．
      ．（問：你們盜刷的東西，為何不交由快遞寄送，還要找
      人去花機票及住宿的費用去帶回？）我帶的東西都是高價
      的電器及皮件，皮件課稅很重，電器要有電檢的問題，與
      其課稅不如請人帶貨比較划算。（問：〈提示九十五年度
      偵字第二五二０八號第三四頁反面〉於警詢稱被告二人是
      你找尋幫你要盜刷的人？）是的，我是想請他們幫我，因
      香港的車手人手不足，要我幫他們找人。（問：〈提示九
      十五年度偵字第二五二０八號第三四頁反面〉你在偵查中
      講到你去日本盜刷十幾次，有時會帶車手去，共有六、七
      人包括丙○○、辛○○等人，是否如此？〈提示並告以要
      旨〉我真的不記得，筆錄若有紀錄應該是有．．．〈提示
      九十六年度偵字第一二五０一號下方編號第二二至五一頁
      〉你在警方勘驗你電腦的警詢筆錄所述是否實在？從下方
      編號第二七頁起的畫面是否是從你電腦列印下來的畫面？
      〈提示並告以要旨〉實在，是的。（問：依照你剛才所述
      扣案的電腦可以直接偽造信用卡，是否不需要透過與香港
      的電腦連結？）我提供電腦，測錄器是香港他們車手自己
      準備，這只能作的只有磁條的灌錄，並不能直接偽造信用
      卡，因為偽造信用卡還要打字是指打信用卡號的凸字、製
      造版面，這是在連接燒錄器之前就要先做的程序，如果已
      經做好，只要拿這種卡到我的電腦連接燒錄器過卡灌錄磁
      卡等資料，就可以偽造信用卡。（問：〈提示起訴書附表
      二〉這些信用卡是否你偽造的？）不是，是香港車手，但
      有使用到我的電腦。（問：偽造信用卡的部分，被告二人
      有無參與？）沒有．．．（問：你們集團製造信用卡的流
      程？）香港阿麥派車手小虎帶著打字完成的白卡到日本，
      然後借用我的電腦接收從香港傳來的內碼資料，在日本灌
      錄完成，之後他們再直接使用。（問：〈提示烏日分局警
      卷0000000000號第一０六頁反面〉上面鉛筆所
      勾示的都是卡號請確認發卡銀行是否都在國外？持卡人均
      是外國人？〈提示並告以要旨〉依照這個資料看是的，我
      聽香港車手說盜刷完外國的銀行就會撥款給商家。（問：
      既然有看過香港車手於日本盜刷，在日本刷信用卡的手續
      是否類似臺灣？）是類似臺灣，要拿出信用卡，也要簽名
      我有看到．．．（問：〈提示起訴書附表二第四欄〉這些
      盜刷紀錄除你與丙○○有去東西及香港車手小虎外，有無
      其他人參與而為共犯？）沒有了，前案的蓓蕾等人都沒有
      參與。．．．（問：在你案件扣到的東西，與本案有無關
      係？）沒有關係，除電腦是用來偽造信用卡之外，但是使
      用偽造信用沒有用到這些扣案的東西。（問：你在四月三
      日為警於你的住處查獲的測錄器、偽造信用卡贓物與起訴
      書附表二盜刷紀錄有無關係？）沒有關係。」等語綦詳；
      又證人戊○○於九十六年四月四日偵訊時亦證稱：其去日
      本盜刷約十幾次，有時會與包含被告丙○○在內的車手一
      起去等語（見九十五年度偵字第二五二０八號卷右下角編
      號第四三頁反面），並有證人戊○○之九十六年六月八日
      警詢筆錄及經由該次筆錄由其確認係列印自其扣案電腦之
      供偽造信用卡之卡號等資料（分見九十六年度偵字第一二
      五０一號卷右下角第二二至二六頁反面、第三十頁）及如
      附表貳、附表參所示偽造國外銀行發卡之信用卡之偽冒刷
      卡交易紀錄一件（見九十五年度偵字第二五二０八號卷右
      下角編號第六十頁）在卷可佐。
（二）依證人戊○○上揭證述及列印自其所有扣案電腦之信用卡
      卡號等資料，復酌以被告丙○○於偵訊時曾供稱：伊與戊○○一起到日本約三次，是去日本由戊○○盜刷信用卡，
      伊還沒有跟戊○○去日本之前，戊○○是將盜刷所得之物
      品寄回，因伊跟戊○○說不划算，所以戊○○才叫伊帶盜
      刷的贓物回臺灣，伊知道所帶回臺灣的物品都是戊○○盜
      刷之贓物，去日本是由戊○○幫伊支付機票、食宿的費用
      ，伊回臺灣時會幫戊○○帶偽造的信用卡等語（見九十六
      年度偵字第一九六三一號卷第七頁），及被告丙○○於本
      院審埋時供承：伊知道戊○○去日本盜刷的是偽造的信用
      卡等語（見本院第二卷第一七一頁反面），足認被告丙○○雖未在現場實施持偽造信用卡刷卡以行使之行為，然被
      告丙○○於與戊○○前往日本之前，既已明知戊○○前往
      日本之目的即係在於與香港之車手會合以使用偽造信用卡
      假為消費，仍與戊○○一同搭機前往日本，並推由綽號「
      小虎」之香港車手等人，持偽造之信用卡在日本刷卡詐購
      物品，且由被告丙○○與戊○○負責將上揭使用偽造信用
      卡佯購之物品帶回臺灣，被告丙○○於回臺前，亦參與將
      戊○○所交付之前開偽造信用卡銷燬之工作（此據證人戊○○於本院審理時證述為真，見本院第二卷第一三七頁反
      面），被告丙○○與戊○○及前開綽號「小虎」之香港車
      手等人，就其等在日本使用偽造信用卡之犯行，顯有犯意
      之聯絡與行為之分擔而為共犯無訛。被告丙○○前開所辯
      ，顯屬事後卸責之詞，無可採信。
（三）又被告丙○○於本院審理時坦認有於如附表參編號一、二
      所示之時、地，持如附表參所示之偽造信用卡，假冒「Ｄ
      ＡＶＩＤ」之名義，在簽帳單上偽簽上開「ＤＡＶＩＤ」
      署名以刷卡分別佯購香菸、棉被，且持卡人背面之「ＤＡ
      ＶＩＤ」署名，係其於同日刷卡之前所簽寫等情不諱（見
      本院第二卷第一六七頁反面）；被告丙○○於本院審理時
      並稱：前開偽造之信用卡一張，係其利用戊○○交付而委
      其銷燬之際，予以侵占入己等語【（見本院第二卷第一三
      九頁反面。復依證人戊○○於本院審理證述其銷燬信用卡
      之地點係在日本（見本院第二卷第一三九頁），堪認被告
      丙○○侵占上開偽造信用卡之地點係在日本而屬在境外不
      罰之行為】；再被告辛○○於本院準備程序及審理時亦均
      坦認有於如附表參編號一所示之時間，與被告丙○○一同
      前往如附表參編號一所示之松青超市購買香菸等情（見本
      院第一卷第七六頁反面、本院第二卷第一六四至第一六七
      頁）。而被告丙○○於九十六年八月十五日偵訊時已明確
      陳稱：「（問：蔡宏恩也有盜刷？）有。跟我一樣在台灣
      台中盜刷」一語（見九十六年度偵字第一九六三一號卷第
      十頁），復於九十七年三月十二日偵訊時明確供述：「（
      問：是否有盜刷？）有．．．（問：是在哪邊盜刷？）臺
      中的超市。（問：筆錄中表示蔡宏恩〈註：即被告辛○○
      之原名〉也知道，也跟你一起在臺中盜刷，有何意見？）
      沒有意見，蔡宏恩是跟我一起去，蔡宏恩知道我要盜刷，
      但是由我盜刷的，他在店外的車上等我」等語（見九十六
      年度他字第二六０一號卷第五二、五三頁），雖證人即同
      案被告丙○○於本院審理作證時翻異前詞而改為證稱：被
      告辛○○係伊於如附表參編號一所示之時、地使用偽造信
      用卡後離開之際，因伊於事後告知被告辛○○，被告辛○○始知悉伊有使用前開偽造信用卡云云（見本院第二卷第
      一六八頁），以附和被告辛○○於本院審理時之辯詞（見
      本院第二卷第一六四頁），然證人即同案被告丙○○前揭
      於本院審理時之證述，不惟與其先前於偵訊時之供述不同
      ，且亦與被告辛○○於本院九十八年三月十日準備程序供
      稱：「我只有去松青超市，是去買香煙，我真的只是要去
      買東西，當天我有進去松青超市，是幾點去松青超市我忘
      記了，只有我與丙○○兩人去。我知道丙○○有該張偽造
      的信用卡．．．丙○○告訴我說他有壹張偽造的信用卡，
      已經放幾天了。丙○○當時只是告訴我他那邊還有壹張偽
      造的信用卡，我想那張卡應該是從戊○○那邊來的，我不
      知道那張卡現在在何處，我沒有看過那張卡，於松青超市
      刷卡時是由丙○○在簽帳單上簽「ＤＡＩＶＤ」的名字，
      刷卡時我本來在他旁邊，我知道他是偽刷，我就跑到車上
      等他」等語（見本院第一卷第七六頁反面）不符，況證人
      即同案被告丙○○於本院審理時復稱：伊於偵訊時稱被告
      辛○○也一樣盜刷偽造信用卡，所指的偽造信用卡就是在
      如附表參編號一所示在松青超市刷用的這一張等語（見本
      院第二卷第一六八頁反面），足認證人丙○○於本院審理
      之前開證述，係屬事後迴護被告辛○○之詞，尚無可信；
      被告丙○○、辛○○二人辯稱：被告辛○○對於如附表參
      編號一所示行使偽造信用卡之行為並不知情云云，均委無
      可採。
（四）再被害人丁○○、己○○僅有換發新式國民身分證之紀錄
      ，未曾因遺失國民身分證而申請補發，且被害人丁○○未
      曾考領普通小型車駕駛執照，至被害人己○○雖領有普通
      小型車駕駛執照，然亦未曾因遺失而申請補發等情，有高
      雄市小港區戶政事務所九十八年三月三十一日高市小戶字
      第０九八０００一七六０號函文、高雄市前鎮區戶政事務
      所九十八年四月一日高市鎮戶字第０九八０００二一三九
      號函附之被害人己○○換領新國國民身分證申請書、高雄
      市監理處九十八年四月六日商市監密二字第０九八０００
      八二五五號函文及其後附之「高雄市監理處汽車駕駛人螢
      幕列印」各一份在卷可稽（以上均附於本院第一卷）。又
      扣案之偽造丁○○、己○○國民身分證及普通小型車駕駛
      執照各一張上之照片，均非被害人丁○○、己○○本人，
      且其上均無塗改之痕跡，亦有扣案之扣案之偽造丁○○、
      己○○國民身分證及普通小型車駕駛執照各一張，及高雄
      市政府警察局前鎮分局九十八年四月二日高市警前分偵字
      第０九八０００八一二六號函附之被害人己○○口卡片、
      高雄市政府警察局小港分局九十八年四月十日高市警港分
      偵字第０九八０００六八七二號函附之被害人丁○○口卡
      片上之照片（均附於本院第一卷）在卷可資比對，足認扣
      案之「丁○○」、「己○○」國民身分證及普通小型車駕
      駛執照均屬偽造，而非變造，且被告丙○○偽造上開其上
      有「內政部印」公印文之國民身分證及偽造普通小型車駕
      駛執照，自足以致生損害於內政部對於印文管理之正確性
      、戶政機關對於新式國民身分證核發管理之正確性、監理
      機關對於普通小型車駕駛執照核發管理之正確性及丁○○
      、己○○二人甚明。又被告丙○○、辛○○於如附表參編
      號一所示之時、地，被告丙○○於如附表參編號二所示之
      時、地，行使如附表參所示之偽造信用卡及行使其後持卡
      人簽名之私文書以刷卡付費，且在如附表參編號一、二所
      示消費金額之簽帳單上，偽簽「ＤＡＶＩＤ」之署名一枚
      ，偽造完成上開信用卡簽帳單後，交付與前開商店之人員
      ，主張係上開信用卡所有人持用真正之信用卡以簽認該帳
      款之意思而加以行使，使前揭人員誤認係由持卡人持真正
      之信用卡刷卡消費，因陷於錯誤乃交付如附表參編號一、
      二所示消費金額價值之香菸、棉被，並使發卡銀行於上開
      商店請款時，在不知情下，代為墊付所消費之款項與前揭
      商店，被告丙○○、辛○○就其二人所犯部分不惟主觀上
      均有詐欺取財之為自己不法所有之意圖，亦足以生損害於
      「ＤＡＶＩＤ」、如附表參所示之偽造信用卡之美國發卡
      銀行、如附表參編號一、二所示特約商店、VISA國際組織
      確認持卡人身分及其刷卡消費紀錄之正確性已明。
（五）此外，復有被告丙○○與戊○○之「法務部─入出境資訊
      連結作業」（分見九十五年度偵字第二五二０八號卷右下
      角編號第七一頁面反、第七三頁反面）、VISA國際組織九
      十六年五月八日函文後附之盜刷明細資料、如附表參編號
      一、二所示消費之簽帳單影本各一張（分見本院第一卷第
      十三、十四、十七、十八頁）、被告丙○○在本院審理當
      庭書寫之「ＤＡＶＩＤ」之字跡一張（見本院第二卷第一
      四一頁）在卷可憑，並有如附表肆編號九至十六所示之物
      扣案可佐，本件事證明確，被告丙○○、辛○○二人前揭
      犯行均洵足認定。
二、論罪科刑：
（一）按行為之處罰，以行為時之法律有明文規定者為限，為刑
      法第一條前段所明定，此係罪刑法定及刑罰不溯既往之原
      則。而行為後法律有變更者，適用行為時之法律，但行為
      後之法律有利於行為人者，適用最有利於行為人之法律，
      刑法第二條第一項亦定有明文。復按刑法學理上所稱法規
      競合（法條競合），係指單一行為，發生單一之犯罪結果
      ，與數個刑罰法律規定之犯罪構成要件全部或一部符合，
      因法規之錯綜關係，致同時有數個法規競合適用時，祇能
      依（１）重法優於輕法。（２）特別法優於普通法。（３
      ）基本法優於補充法。（４）全部法優於一部法。（５）
      狹義法優於廣義法等原則，選擇一個最適當之法規作為單
      純一罪予以論處而排斥其他法規之適用。惟其中之「特別
      法優於普通法」原則，應排除普通法較特別法處罰為重者
      ，即普通法之處罰較特別法之處罰為重時，仍應適用「重
      法優於輕法」之原則，此乃法律當然之解釋。至於法規競
      合，既係因其一個犯罪行為，同時有符合該犯罪構成要件
      之數個法規可適用，則於行為時若無法規競合之情形，迨
      於行為後始制定較普通法處罰為重之特別法，基於前揭罪
      刑法定原則，自無適用行為後始制定之較重處罰之特別法
      之餘地；此與刑法第二條第一項但書，因有利於行為人而
      為罪刑法定原則例外之情形不同，不可不辨。再按國民身
      分證原屬刑法第二百十二條之特種文書，而於九十七年五
      月二十八日修正公布、自同年月三十日起生效施行之戶籍
      法第七十五條第一項規定：「意圖供冒用身分使用，而偽
      造、變造國民身分證，足以生損害於公眾或他人者，處五
      年以下有期徒刑、拘役或科或併科新台幣五十萬元以下罰
      金」；依其內容，關於國民身分證部分，應屬刑法第二百
      十二條之特別規定，至於刑法第二百十八條第一項之偽造
      印章、印文罪，並未修正，且與戶籍法第七十五條第一項
      之構成要件不同，自難謂戶籍法第七十五條第一項係刑法
      第二百十八條第一項之特別法，而有法規競合之情形存在
      ，亦難謂戶籍法第七十五條第一項係刑法第二百十八條第
      一項之法規變更。又偽造、變造國民身分證，並不當然需
      要偽造國民身分證上之公印文，是偽造、變造國民身分證
      ，自不能當然包括偽造公印文在內。而偽造公印或公印文
      ，刑法第二百十八條既有獨立處罰規定，且較刑法第二百
      十二條或戶籍法第七十五條第一項規定之處罰為重，則於
      偽造國民身分證同時偽造公印或公印文者，即難僅論以刑
      法第二百十二條或戶籍法第七十五條第一項之罪，而置刑
      法第二百十八條第一項處刑較重之罪於不問。是以行為人
      於前開戶籍法第七十五條第一項增訂修正生效前，偽造其
      上有「內政部印」公印文之國民身分證，因國民身分證本
      屬刑法第二百十二條規定之特種文書，嗣於行為後戶籍法
      修正增訂第七十五條第一項，將偽造、變造國民身分證罪
      獨立規定，自屬行為後法律有變更，自應就上開二罪予以
      比較適用，並就與刑法第二百十八條第一項之法律關係論
      處（司法院大法官會議釋字第八二號解釋、最高法院九十
      七年度臺上字第五一一四號刑事判決意旨參照）。
（二）本件被告丙○○就犯罪事實欄四所示冒用丁○○、己○○
      二人名義偽造國民身分證之行為（不含被告丙○○應予另
      論而未修正之刑法第二百十八條第一項之偽造公印文之犯
      行部分），揆之前揭說明，因其偽造國民身分證之行為後
      ，戶籍法第七十五條第一項之規定於九十七年五月二十八
      日修正公布，並自同年月三十日起生效施行，經比較行為
      時應適用之刑法第二百十二條之規定，及行為後之戶籍法
      第七十五條第一項之規定，因刑法第二百十二條之法定本
      刑為「一年以下有期徒刑、拘役或三百元以下罰金」（前
      開罰金刑依刑法施行法第一條第一項、第二項之規定，其
      貨幣單位為新臺幣，且就其所定數額提高為三十倍），顯
      較前開戶籍法第七十五條第一項之法定本刑「五年以下有
      期徒刑、拘役或科或併科新臺幣五十萬元以下罰金」為輕
      ，而以被告丙○○行為時應適用之刑法第二百十二條之規
      定，對於被告丙○○較為有利，自應依刑法第二條第一項
      前段之規定，就被告丙○○上開偽造國民身分證之行為，
      適用較有利於被告丙○○之刑法第二百十二條之規定予以
      處罰。
（三）復按刑法第二百十八條第一項所稱之公印，係指由政府依
      印信條例第六條相關規定製發之印信，用以表示公署或公
      務員之資格，即俗稱之大印及小官章而言，如不足以表示
      公署或公務員之資格者，即非公印。本案被告丙○○所偽
      造如犯罪事實欄四所示偽造國民身分證上之偽造「內政部
      印」，為表示內政部公署之公印文，至其所偽造之偽造汽
      車駕駛執照上「交通部駕駛執照製發之章」之印文及「交
      通部公路總局簽發之章」之圓形鋼印文，其機關全銜之下
      既綴有「駕駛執照製發之章」、「簽發之章」等字，尚非
      依印信條例規定，由上級機關所製發之印信，以表示該機
      關之資格者，自非公印，該部分即非屬公印文（最高法院
      六十九年臺上字第一六七六號判例、九十年度臺上字第二
      五二二號判決參照），且因上開偽造之國民身份證上「內
      政部印」之公印文及偽造之汽車駕駛執照上「交通部駕駛
      執照製發之章」、「交通部公路總局簽發之章」之圓形鋼
      印文等印文，除以偽造之公印、印章偽造外，仍有可能係
      以影印、電腦描繪、機器壓印等其他方式偽造而成，是在
      無積極證據證明前開偽造之印文係以偽造之公印、普通印
      章加以偽造之情形下，本諸罪疑唯輕原則，本院僅認定該
      前開「內政部印」及「交通部駕駛執照製發之章」、「交
      通部公路總局簽發之章」之圓形鋼印文等偽造之公印文、
      普通印文均係以其他不詳方式偽造而成，而尚難認被告丙○○有偽造公印章及偽造印章之犯行（起訴書犯罪事實欄
      亦記載被告丙○○係偽造公印文及普通印文，然起訴法條
      就被告丙○○所犯刑法第二百十七條第一項之偽造普通印
      文部分誤論係同條項之偽造印章罪，惟已據蒞庭檢察官於
      本院審理時更正）。
（四）是核被告丙○○如犯罪事實欄一所為，係犯刑法第二百零
      一條之一第二項之行使意圖供行使之用而偽造之信用卡罪
      （被告丙○○在我國領域外之日本犯上開行使偽造信用卡
      罪，因該罪為刑法第五條第六款所列之罪，自有我國刑法
      處罰之適用）；被告丙○○、辛○○二人如犯罪事實欄二
      所為，及被告丙○○如犯罪事實欄三所為，均各係犯刑法
      第二百零一條之一第二項之行使意圖供行使之用而偽造之
      信用卡罪、同法第二百十六條、第二百十條之行使偽造私
      文書罪（指行使在偽造信用卡背面偽造「ＤＡＶＩＤ」署
      名一枚而偽造足以表示簽名者於信用卡有效期限內有權使
      用該信用卡之辨識及證明之私文書，及行使其上有偽造「
      ＤＡＶＩＤ」署名之簽帳單之私文書部分）及同法第三百
      三十九條第一項之詐欺取財罪（行使偽造信用卡仍應另論
      與其具有想像競合犯關係之詐欺取財罪，前揭詐欺取財之
      構成要件並不當然為行使偽造信用卡之犯行所吸收而不另
      論罪，最高法院九十七年度臺上字第二九九三號刑事判決
      意旨參照）；被告丙○○如犯罪事實欄四所為，則係犯刑
      法第二百十八條第一項之偽造公印文罪及同法第二百十二
      條之偽造特種文書罪。
（五）被告丙○○、辛○○二人就其等分別所為如犯罪事實欄二
      、三所示各次偽造署押之行為，為偽造私文書之部分行為
      ，又偽造私文書之低度行為，復為行使偽造私文書之高度
      行為所吸收，均不另論罪。又被告丙○○就如犯罪事實欄
      四所示在偽造丁○○、己○○二人汽車駕駛執照上偽造「
      交通部駕駛執照製發之章」之普通印文及「交通部公路總
      局簽發之章（中間綴有梅花圖案）」之圓形鋼印文，均為
      其偽造駕駛執照之特種文書之階段行為，亦均不另論罪。
（六）被告丙○○所為如附表貳編號四、六所示各編號於同一日
      持同一偽造信用卡，在同一商店之多次行使偽造信用卡、
      行使偽造私文書、詐欺取財犯行，均各係本於單一之目的
      密接所接續進行，均為接續犯，應各僅成立一罪（公訴人
      起訴書認係數罪併罰之關係，尚有未合，併予敘明）。
（七）被告丙○○與戊○○、香港之車手即真實姓名、年籍均不
      詳、綽號「小虎」成年男子及真實姓名、年籍亦均不詳之
      成年男子二人間，就如犯罪事實欄一所示六次之行使偽造
      信用卡之犯行；被告丙○○、辛○○二人間，就犯罪事實
      欄二所載如附表參編號一所示之行使偽造信用卡、行使偽
      造私文書、詐欺取財之犯行；被告丙○○與真實姓名、年
      籍均不詳、綽號「阿龍」之成年男子、自稱「楊大德」之
      成年男子、自稱「黃先生」之成年男子間，就如犯罪事實
      欄四所示之偽造公印文、偽造國民身分證、普通小型車駕
      駛執照之犯行，各具有犯意聯絡與行為分擔，均應論以共
      同正犯（起訴書就被告丙○○所為如犯罪事實欄四所示之
      犯行，漏論為共同正犯，容有未合）。
（八）被告丙○○、辛○○二人所為如犯罪事實欄二所示之於如
      附表參編號一所示之時、地，及被告丙○○所為如犯罪事
      實欄三所示之於如附表參編號二所示之時、地，各次所為
      之行使偽造信用卡、行使偽造私文書及詐欺取財之三犯行
      間；被告丙○○所為如犯罪事實欄四所示之一次同時偽造
      丁○○、己○○二人之新式國民身分證、普通小型車駕駛
      執照所犯之偽造公印文、偽造特種文書之犯行（公訴人起
      訴書認應予數罪併罰，容有未合）間，各具有想像競合犯
      之一罪關係，應就前者（即被告丙○○、辛○○二人如犯
      罪事實欄二及被告丙○○就犯罪事實欄三所示部分）分別
      從一較重之行使偽造信用卡罪處斷（最高法院九十七年度
      臺上字第二九九三號刑事判決意旨參照），及就後者（即
      被告丙○○所為如犯罪事實欄四所示部分）從一較重之偽
      造公印文罪處斷。
（九）公訴人雖未敘及被告丙○○、辛○○二人所為如犯罪事實
      欄二所示及被告丙○○所為如犯罪事實欄三所示之分別於
      如附表參編號一、二所示之時、地，行使在偽造信用卡背
      面偽造「ＤＡＶＩＤ」署名一枚而偽造足以表示簽名者於
      信用卡有效期限內有權使用該信用卡之辨識及證明之私文
      書之行使偽造私文書罪之犯行，然此部分與公訴人起訴書
      所載之被告丙○○、辛○○二人於如附表參編號一所示之
      時、地，及被告丙○○於如附表參編號二所示之時、地所
      犯之行使偽造信用卡、行使偽造簽帳單之行使偽造私文書
      及詐欺取財之犯行間，具有想像競合犯之裁判上一罪關係
      而為起訴效力所及，本院自應併為審理。
（十）被告丙○○所犯如犯罪事實欄一所示之如附表貳編號一至
      六、如犯罪事實欄二、三所示之如附表參編號一、二所示
      之偽造信用卡罪，及如犯罪事實欄四所示之偽造公印文共
      計九罪之間，犯意各別，行為時、地互異，應予分論併罰
      。
（十一）爰審酌被告丙○○、辛○○二人之素行、犯罪之動機、
      目的、被告丙○○所為如犯罪事實欄一所示之如附表貳編
      號一至六之行使偽造信用卡、如犯罪事實欄二、三所示之
      如附表參編號一、二之行使偽造信用卡、行使偽造私文書
      、詐欺取財、如犯罪事實欄四所示之偽造公印文、偽造國
      民身分證、汽車駕駛執照之手段、被告辛○○所為如犯罪
      事實欄二所示之如附表參編號一之行使偽造信用卡、行使
      偽造私文書、詐欺取財之手段、使用偽造信用卡對於金融
      秩序之損害程度、行使偽造信用卡刷用之金額、對前開偽
      造信用卡之發卡銀行、特約商店、VISA國際組織確認持卡
      人身分、消費紀錄正確性之損害、對被害人丁○○、己○○之危害及被告丙○○、辛○○二人犯罪後之態度等一切
      情狀，就被告丙○○所為上開九罪，分別量處如附表壹編
      號一至九「主文欄」所示之宣告刑，並均諭知易科罰金之
      折算標準，及就被告辛○○所為，量處如主文第二項所示
      之宣告刑，並諭知易科罰金之折算標準。
（十二）中華民國九十六年罪犯減刑條例已於九十六年七月四日
      公布，並自同年七月十六日起生效施行，依上開條例第二
      條第一項第三款：「犯罪在中華民國九十六年四月二十四
      日以前者，除本條例另有規定外，依下列規定減刑：三、
      有期徒刑、拘役或罰金，減其刑期或金額二分之一。」之
      規定，本案被告丙○○如犯罪事實欄一所示之如附表貳編
      號一至六、如犯罪事實欄二、三之如附表參編號一、二之
      犯行（即如附表壹編號一至八所示），及被告辛○○如犯
      罪事實欄二之如附表參編號一之犯行，均在九十六年四月
      二十四日以前，且無上開條例所定不應減刑之情形，爰各
      依該條例第二條第一項第三款、第七條、第九條之規定予
      以減刑（被告丙○○分別減得之刑，詳見附表壹編號一至
      八「主文欄」所載，被告辛○○減得之刑如主文第二項所
      示），並各諭知易科罰金之折算標準，並就被告丙○○上
      開各次減得之刑，與如附表壹編號九「主文欄」所示不應
      減刑之刑，定其應執行之刑如主文第一項所示。
（十三）查「犯最重本刑為五年以下有期徒刑以下之刑之罪，而
      受六個月以下有期徒刑或拘役之宣告者，得以新臺幣一千
      元、二千元或三千元折算一日，易科罰金。但確因不執行
      所宣告之刑，難收矯正之效，或難以維持法秩序者，不在
      此限」、「前項規定於數罪併罰，其應執行之刑未逾六月
      者，亦適用之」，雖為刑法第四十一條第一項、第二項所
      規定；然於九十八年六月十九日公布之司法院大法官會議
      釋字第六六二號解釋，已宣告上開刑法第四十一條第二項
      之規定係屬違憲，且應自該解釋公布之日起失其效力，並
      揭示對於數罪併罰，數宣告刑均得易科罰金，而定應執行
      之刑超過六個月之案件，仍應依照司法院大法會議釋字第
      三六六號解釋意旨辦理。是依前揭司法院大法官會議釋字
      第六六二號、第三六六號解釋意旨，本案被告丙○○所犯
      如附表壹編號一至九所示之數罪併罰之九罪，其各次之宣
      告刑均得易科罰金，雖定應執行之刑超過六月，仍應諭知
      易科罰金之折算標準，爰就被告丙○○前開如主文第一項
      所示之定應執行刑，併為諭知易科罰金之折算標準。
（十四）未扣案之如附表肆編號一至六所示之偽造信用卡，均應
      依刑法第二百零五條之規定併予宣告沒收之。又未扣案之
      如附表肆編號七、八所示之偽造署押各一枚，則應依刑法
      第二百十九條規定宣告沒收之（最高法院四十三年臺上字
      第七四七號判例意旨參照）。再扣案如附表肆編號九至十
      二所示之偽造新式國民身分證、普通小型車駕駛執照各二
      張，均屬被告因犯罪所得之物；扣案如附表肆編號十三至
      十六所示之物，則分係被告丙○○之共犯即真實姓名、年
      籍均不詳、綽號「阿龍」之成年男子、自稱「楊大德」之
      成年男子所有、供偽造國民身分證及普通小型車駕駛執照
      所用之物，已據被告丙○○陳明在卷，爰分別依刑法第三
      十八條第一項第三款、第二款之規定併為宣告沒收之（而
      如附表肆編號九至十二所示偽造國民身分證、偽造普通小
      型車駕駛執照上之偽造公印文及普通印文，已分別因前開
      偽造國民身分證、偽造普通小型車駕駛執照之諭知沒收而
      包括其內，自無庸重覆再為沒收之諭知（最高法院八十九
      年度臺上字第三七五七號刑事判決意旨參照）。至被告丙○○在日本於如附表貳編號一至六所示各次消費簽帳單上
      偽造之「ＤＡＶＩＤ」之署名各一枚，因其所涉行使偽造
      私文書之罪嫌，應不另為無罪之諭知（詳見理由欄參所載
      ）而無主刑之存在，自不能就上開簽帳單上之偽造「ＤＡ
      ＶＩＤ」署名為沒收從刑之諭知；又起訴書所載之戊○○
      遭扣案之偽造信用卡一張（卡號：0000000000
      000000號）、側錄器一台等物，及被告丙○○另為
      警查扣之筆記本二本、手抄紙一張，均與本案無關等情，
      已據證人曾均志於本院審理時、被告丙○○於本院準備程
      序及審理時陳明（分見本院第二卷第一三九頁、本院第一
      卷第二七七頁反面、本院第二卷第一七一頁），且本院復
      查無上開物品與本案有關之積極事證，爰亦均不予宣告沒
      收之，附為敘明。
參、被告丙○○應不另為無罪諭知之部分：
一、公訴意旨另略以：被告丙○○與同案被告辛○○（同案被告
    辛○○被訴行使偽造信用卡、行使偽造私文書及詐欺取財罪
    嫌，應為無罪之諭知，詳見理由欄肆所載）均係受友人戊○○之邀約，自九十五年十月九日起，參與盜刷詐欺集團，共
    同意圖為自己不法之所有，並基於行使偽造信用卡、私文書
    之概括犯意聯絡，由戊○○購買機票，持自行偽造之信用卡
    ，帶同被告丙○○及同案被告辛○○一起赴日，先、後於如
    附表貳編號一至六所示九次之時間、地點，以假冒係偽造信
    用卡中持卡人之身分，持至日本之特約商店內盜刷購物，並
    在該特約商店簽帳單上偽簽信用卡持卡人之署名，再將該簽
    帳單存根聯持交特約商店而行使，使該等特約商店人員誤認
    係真正持卡人之刷卡消費，而分別交付渠等盜刷之手提電腦
    等物品，得手後，則將所得贓物攜帶回臺，而偽造之信用卡
    或在日本銷毀，或亦攜帶回臺，因認被告丙○○除犯有上開
    經本院判處有罪之行使偽造信用卡之罪（詳見附表壹編號一
    至六所示）外，另涉有我國刑法第二百十六條、第二百十六
    條之行使偽造私文書罪及同法第三百三十九條第一項之詐欺
    取財罪等罪嫌。
二、按犯罪事實應依證據認定之，無證據不得推定其犯罪事實，
    刑事訴訟法第一百五十四條第二項定有明文。復按所謂認定
    犯罪事實之證據，係指足以認定被告確有犯罪行為之積極證
    據而言，該項證據自須適合於被告犯罪事實之認定，始得採
    為斷罪資料；又事實之認定，應憑證據，如未能發現相當證
    據，或證據不足以證明，自不能以推測或擬制之方法，以為
    裁判基礎，最高法院二十九年上字第三一０五號、四十年臺
    上字第八六號判例著有明文。再按行為之處罰，以行為時之
    法律有明文規定者為限，刑法第一條定有明文，又依我國刑
    法第七條之規定，我國人民在我國領域外犯刑法第五條、第
    六條以外之罪，須其最輕本刑為三年以上有期徒刑，且犯罪
    地之法律亦加以處罰者，始能適用我國刑法；易言之，我國
    人民在我國領域外犯刑法第五條、第六條以外之罪，且其最
    輕本刑係未滿三年有期徒刑者，則屬我國刑法不罰之行為，
    依據刑法上之「罪刑法定原則」，應為被告無罪之判決【最
    高法院八十九年度台上字第一三三四號判決意旨及七十七年
    十月二十一日（七七）廳刑一字第一六一一號函復意旨參照
    】。
三、經查：被告丙○○此部分被訴於日本所涉之行使偽造私文書
    、詐欺取財罪嫌，其所使偽造信用卡之發卡銀行，均為澳洲
    、美國之國外發卡銀行，此業據證人戊○○於本院審理時證
    述明確（見本院第二卷第一三八頁），且有遭偽造信用卡之
    發卡銀行資料一份（見九十五年度偵字第二五二０八號卷右
    下角編號第六十頁）在卷可憑。是被告丙○○在日本使用偽
    造信用卡刷卡，並在日本偽造簽帳單提出行使，使前開位處
    澳洲、美國之發卡銀行就如附表貳所示之消費款，代為撥款
    墊付與如附表貳所示之日本特約商店，其所為行使偽造私文
    書、詐欺取財之犯罪行為地及結果地，均非在我國境內，且
    被告丙○○前開所涉刑法第二百十六條、第二百十條之行使
    偽造私文書及同法第三百三十九條第一項之詐欺取財罪，均
    非我國刑法第五條、第六條所定之罪名，亦非同法第七條所
    定最輕本刑為三年以有期徒刑上之罪，依前揭說明，均屬我
    國刑法不罰之行為，依據刑法上之「罪刑法定原則」，本應
    為被告丙○○無罪之判決，惟公訴人認被告丙○○此部分各
    次被訴行使偽造私文書及詐欺取財之罪嫌，與前開如附表壹
    編號一至六所示經本院判決有罪之各次行使偽造信用卡罪之
    間，各具有想像競合犯之裁判上一罪關係（見本院第二卷第
    一三四頁正、反面），爰均不另為無罪之諭知。
肆、被告辛○○無罪部分：
一、公訴意旨略以：（一）被告辛○○與同案被告丙○○均係受
    友人戊○○之邀約，自九十五年十月九日起，參與盜刷詐欺
    集團，共同意圖為自己不法之所有，並基於行使偽造信用卡
    、私文書之概括犯意聯絡，由戊○○購買機票，持自行偽造
    之信用卡，帶同其與同案被告丙○○一起赴日，先、後於如
    附表貳編號一至六所示之九次時間，以假冒係偽造信用卡中
    持卡人之身分，持至日本之特約商店內盜刷購物，並在該特
    約商店簽帳單上偽簽信用卡持卡人之署名，再將該簽帳單存
    根聯持交特約商店而行使，使該等特約商店人員誤認係真正
    持卡人之刷卡消費，而分別交付渠等盜刷之手提電腦等物品
    ，得手後，則將所得贓物攜帶回臺，而偽造之信用卡或在日
    本銷毀，或亦攜帶回臺。（二）復於如附表參編號二所示之
    九十五年十二月六日，與同案被告丙○○，在得戊○○同意
    下，持攜帶回臺之卡號0000000000000000
    號偽造信用卡，至如附表參編號二所示之臺中市庚○○○○○內，佯係該偽造信用卡之持卡人「ＤＡＶＩＤ」以盜刷消
    費，並在該店之簽帳單上偽簽上開署名，並將簽帳單存根聯
    持交特約商店而行使，使該等特約商店人員誤認係真正持卡
    人之刷卡消費，而分別交付渠等盜刷之物品，均足生損害於
    各特約商店、被偽造署名人、發卡銀行及信用卡之交易安全
    ，因認被告辛○○另涉有刑法第二百零一條之一第二項之行
    使偽造信用卡罪、同法第二百十六條、第二百十條之行使偽
    造私文書罪及同法第三百三十九條第一項之詐欺取財罪等罪
    嫌。
二、按犯罪事實應依證據認定之，無證據不得認定犯罪事實，刑
    事訴訟法第一百五十四條第二項定有明文。復按所謂認定犯
    罪事實之證據，係指足以認定被告確有犯罪行為之積極證據
    而言，該項證據自須適合於被告犯罪事實之認定，始得採為
    斷罪資料；又事實之認定，應憑證據，如未能發現相當證據
    ，或證據不足以證明，自不能以推測或擬制之方法，以為裁
    判基礎，最高法院二十九年上字第三一０五號、四十年臺上
    字第八六號判例著有明文。
三、公訴人認被告辛○○涉有上開行使偽造信用卡、行使偽造私
    文書及詐欺取財等罪嫌，主要無非係以有被告辛○○與同案
    被告丙○○及戊○○之入出境紀錄、戊○○扣案電腦確有如
    附表貳編號一至六、如附表參編號二所示偽造信用卡之卡號
    及VISA、MASTER組織函附之盜刷明細在卷為其主要論據。惟
    訊據被告辛○○堅決否認有何上揭犯行，辯稱：同案被告丙○○與戊○○於九十五年十月二十八日搭機前往日本、於同
    年十一月一日返臺的期間內，其均在臺灣，並未參與上開理
    由欄肆、一、（一）所載之行使偽造信用卡等犯行；又同案
    被告丙○○於如附表參編號二所示之時、地，行使偽造信用
    卡刷購棉被之部分，其亦未一同前往而不知情，實無何理由
    欄肆、一、（二）所示之行使偽造信用卡、行使偽造私文書
    及詐欺取財等犯行。經查：
（一）依被告辛○○之「法務部─入出境資訊連結作業」（見九
      十五年度偵字第二五二０八號卷第七一頁）顯示，被告辛○○於九十五年十月十三日入境臺灣後，迄同年十一月十
      五日始行出境，被告辛○○於上開同案被告丙○○、戊○○自九十五年十月二十八日起至同年十一月一日止在日本
      之期間內，均在臺灣而無出境紀錄，且證人戊○○、同案
      被告丙○○於本院審理時亦均證述：九十五年十月二十八
      日僅有戊○○與同案被告丙○○二人一同搭機前往日本，
      並於同年十一月一日搭機返臺等語（見本院第二卷第一三
      五頁、第一六九頁），而均未證述被告辛○○有參與前開
      期間在日本之行使偽造信用卡犯行、或指證在臺灣之被告
      辛○○與其等有何犯意之聯絡存在。從而，被告辛○○辯
      稱其於如附表貳編號一至六所示之時間，均在臺灣，並未
      與同案被告丙○○、戊○○一同前往日本行使偽造信用卡
      等語，足認與事實相符而為可信。又被告辛○○被訴與同
      案被告丙○○等人共犯如附表貳編號一至六所示之在日本
      行使偽私文書及詐欺取財之罪嫌，因如附表貳編號一至六
      所示偽造信用卡之發卡銀行分別係位在澳洲或美國之銀行
      ，且如附表貳編號一至六所示國外之發卡銀行所代為墊付
      消費款支付之對象，均係在日本如附表貳編號一至六所示
      之特約商店，上揭被告辛○○被訴行使偽造私文書、詐欺
      取財罪嫌之犯罪行為地及結果地均非在我國，前開行使偽
      造私文書、詐欺取財罪嫌復均非我國刑法第五條、第六條
      所定之罪名，亦非同法第七條所定最輕本刑為三年以有期
      徒刑上之罪，依前揭理由欄參、二之說明，均屬我國刑法
      不罰之行為，依據刑法上之「罪刑法定原則」，自應就此
      部分諭知被告辛○○無罪之判決。
（二）又於如附表參編號二所示之時、地，行使偽造信用卡、偽
      造簽帳單以詐欺取財之犯行，係由同案被告丙○○一人所
      為，已據證人即同案被告丙○○於本院審理時證述在卷（
      見本院第二卷第一六八頁反面、第一六九頁反面及第一七
      ０頁反面）。又被告辛○○於本院準備程序及審理時均一
      致供承其確有與同案被告丙○○一起前往如附表參編號一
      所示之松青超市購買香菸，然堅決否認有與同案被告丙○○一同前往如附表參編號二所示之庚○○○○○刷卡消費
      ，而同案被告丙○○於偵訊時雖曾供稱被告辛○○就其在
      臺灣臺中之超市使用偽造信用卡刷卡一事知情（見九十六
      年度偵字第一九六三一號卷第十頁），然同案被告丙○○
      於前開偵訊時並未陳明被告辛○○知情之行使偽造信用卡
      之確切時間、地點、消費金額、刷購物品及次數，自應認
      係指被告辛○○於本院準備程序自承其有與同案被告丙○○一同前往之如附表參編號一所示之該次消費而言（參見
      本院第一卷第七六頁反面）。再如附表參編號二所示消費
      簽帳單上之偽造「ＤＡＶＩＤ」署名（見本院第一卷第十
      八頁），與同案被告丙○○於本院審理當庭書寫之「ＤＡ
      ＶＩＤ」字跡（見本院第二卷第一四一頁），二者確有雷
      同之處而足認係同案被告丙○○所簽寫無誤，是被告辛○○及證人即同案被告丙○○一致陳稱：如附表參編號二所
      示之消費，係同案被告丙○○一人所為，被告辛○○並未
      一同前往而不知情等語，尚非虛妄，堪以採信。
（三）此外，復查無其他積極確切之證據，足資證明被告辛○○
      有何公訴人起訴之此部分應為我國刑法處罰之行使偽造信
      用卡、行使偽造私文書及詐欺取財犯行，不能證明被告辛○○犯有此部分之罪，揆諸前揭說明，自應諭知被告辛○○無罪之判決，以免冤抑。
據上論斷，應依刑事訴訟法第二百九十九條第一項前段、第三百
零一條第一項，刑法第二條第一項前段、第二十八條、第二百零
一條之一第二項、第二百十六條、第二百十條、第二百十二條、
第二百十八條第一項、第三百三十九條第一項、第五十五條、第
四十一條第一項前段、第五十一條第五款、第二百零五條、第二
百十九條、第三十八條第一項第二款、第三款，刑法施行法第一
條之一第一項、第二項前段，中華民國九十六年罪犯減刑條例第
二條第一項第三款、第七條、第九條，司法院大法官會議釋字第
六六二號、第三六六號，判決如主文。
本案經檢察官甲○○到庭執行職務
中    華    民    國    98    年    9     月    24    日
                  刑事第十一庭  審判長法  官  李雅俐
                                      法  官  王世華
                                      法  官  蔡美華
以上正本證明與原本無異。
如不服本判決應於收受判決後10日內向本院提出上訴書狀，並應
敘述具體理由；其未敘述上訴理由者，應於上訴期間屆滿後20日
內向本院補提理由書（均須按他造當事人之人數附繕本）「切勿
逕送上級法院」。
                                      書記官  莊金屏
中    華    民    國    98    年    9     月    24    日
附錄論罪科刑法條：
刑法第二百零一條之一：
意圖供行使之用，而偽造、變造信用卡、金融卡、儲值卡或其他
相類作為簽帳、提款、轉帳或支付工具之電磁紀錄物者，處一年
以上七年以下有期徒刑，得併科三萬元以下罰金。
行使前項偽造、變造之信用卡、金融卡、儲值卡或其他相類作為
簽帳、提款、轉帳或支付工具之電磁紀錄物，或意圖供行使之用
，而收受或交付於人者，處五年以下有期徒刑，得併科三萬元以
下罰金。
刑法第二百十條：
偽造、變造私文書，足以生損害於公眾或他人者，處五年以下有
期徒刑。
刑法第二百十二條：
偽造、變造護照、旅券、免許證、特許證及關於品行、能力服務
或其他相類之證書、介紹書，足以生損害於公眾或他人者，處一
年以下有期徒刑、拘役或三百元以下罰金。
刑法第二百十六條：
行使第二百十條至第二百十五條之文書者，依偽造、變造文書或
登載不實事項或使登載不實事項之規定處斷。
刑法第二百十八條第一項：
偽造公印或公印文者，處五年以下有期徒刑。
刑法第三百三十九條第一項：
意圖為自己或第三人不法之所有，以詐術使人將本人或第三人之
物交付者，處五年以下有期徒刑、拘役或科或併科一千元以下罰
金。
附表壹：
┌──┬─────────┬─────────────────────┐
│編號│  犯  罪  事  實  │          主        文        欄          │
├──┼─────────┼─────────────────────┤
│一  │如犯罪事實欄一所載│丙○○共同行使意圖供行使之用，而偽造之信用│
│    │之如附表貳編號一所│卡，處有期徒刑肆月，如易科罰金，以新臺幣壹│
│    │示之犯行。        │仟元折算壹日；減為有期徒刑貳月，如易科罰金│
│    │                  │，以新臺幣壹仟元折算壹日。如附表肆編號一所│
│    │                  │示之物沒收之。                            │
├──┼─────────┼─────────────────────┤
│二  │如犯罪事實欄一所載│丙○○共同行使意圖供行使之用，而偽造之信用│
│    │之如附表貳編號二所│卡，處有期徒刑伍月，如易科罰金，以新臺幣壹│
│    │示之犯行。        │仟元折算壹日；減為有期徒刑貳月又拾伍日，如│
│    │                  │易科罰金，以新臺幣壹仟元折算壹日。如附表肆│
│    │                  │編號二所示之物沒收之。                    │
├──┼─────────┼─────────────────────┤
│三  │如犯罪事實欄一所載│丙○○共同行使意圖供行使之用，而偽造之信用│
│    │之如附表貳編號三所│卡，處有期徒刑伍月，如易科罰金，以新臺幣壹│
│    │示之犯行。        │仟元折算壹日；減為有期徒刑貳月又拾伍日，如│
│    │                  │易科罰金，以新臺幣壹仟元折算壹日。如附表肆│
│    │                  │編號三所示之物沒收之。                    │
├──┼─────────┼─────────────────────┤
│四  │如犯罪事實欄一所載│丙○○共同行使意圖供行使之用，而偽造之信用│
│    │之如附表貳編號四所│卡，處有期徒刑陸月，如易科罰金，以新臺幣壹│
│    │示之犯行。        │仟元折算壹日；減為有期徒刑參月，如易科罰金│
│    │                  │，以新臺幣壹仟元折算壹日。如附表肆編號四所│
│    │                  │示之物沒收之。                            │
├──┼─────────┼─────────────────────┤
│五  │如犯罪事實欄一所載│丙○○共同行使意圖供行使之用，而偽造之信用│
│    │之如附表貳編號五所│卡，處有期徒刑肆月，如易科罰金，以新臺幣壹│
│    │示之犯行。        │仟元折算壹日；減為有期徒刑貳月，如易科罰金│
│    │                  │，以新臺幣壹仟元折算壹日。如附表肆編號五所│
│    │                  │示之物沒收之。                            │
├──┼─────────┼─────────────────────┤
│六  │如犯罪事實欄一所載│丙○○共同行使意圖供行使之用，而偽造之信用│
│    │之如附表貳編號六所│卡，處有期徒刑陸月，如易科罰金，以新臺幣壹│
│    │示之犯行。        │仟元折算壹日；減為有期徒刑參月，如易科罰金│
│    │                  │，以新臺幣壹仟元折算壹日。如附表肆編號五所│
│    │                  │示之物沒收之。                            │
├──┼─────────┼─────────────────────┤
│七  │如犯罪事實欄二所載│丙○○共同行使意圖供行使之用，而偽造之信用│
│    │之如附表參編號一所│卡，處有期徒刑參月，如易科罰金，以新臺幣壹│
│    │示之犯行。        │仟元折算壹日；減為有期徒刑壹月又拾伍日，如│
│    │                  │易科罰金，以新臺幣壹仟元折算壹日。如附表肆│
│    │                  │編號六、七所示之物均沒收之。              │
├──┼─────────┼─────────────────────┤
│八  │如犯罪事實欄三所載│丙○○行使意圖供行使之用，而偽造之信用卡，│
│    │之如附表參編號二所│處有期徒刑伍月，如易科罰金，以新臺幣壹仟元│
│    │示之犯行。        │折算壹日；減為有期徒刑貳月又拾伍日，如易科│
│    │                  │罰金，以新臺幣壹仟元折算壹日。如附表肆編號│
│    │                  │六、八所示之物均沒收之。                  │
├──┼─────────┼─────────────────────┤
│九  │如犯罪事實欄四所示│丙○○共同偽造公印文，處有期徒刑陸月，如易│
│    │之犯行。          │科罰金，以新臺幣壹仟元折算壹日。如附表肆編│
│    │                  │號九至十六所示之物均沒收之。              │
└──┴─────────┴─────────────────────┘
附表貳：
┌─┬─────┬───────────┬───────┬──────┐
│編│ 日    期 │  使用偽造信用卡卡號  │  刷卡地點    │ 消費金額   │
│號│(年.月.日)│  〈發卡行名稱.國家〉 │  商店名稱    │ (美金：元) │
├─┼─────┼───────────┼───────┼──────┤
│一│95.10.30. │0000000000000000      │Kawasaki,Japan│$48.71      │
│  │          │〈Australia and New Ze│ (川崎.日本)  │            │
│  │          │  aland Banking Group │ZENNOYAKAWASAK│            │
│  │          │  Limited,Australia ( │IHIGASHIGUC   │            │
│  │          │  澳洲)〉             │              │            │
├─┼─────┼───────────┼───────┼──────┤
│二│95.10.30. │0000000000000000      │Yokohama,Japan│$1571.76    │
│  │          │〈Citibank,Ltd.Austral│ (橫檳.日本)  │            │
│  │          │  ia(澳洲)〉          │YODOBASHIKAMER│            │
│  │          │                      │AMARUCHIMED   │            │
├─┼─────┼───────────┼───────┼──────┤
│三│95.10.30. │0000000000000000      │Tokyo,Japan   │$929.95     │
│  │          │〈Wells Fargo Bank,Nat│ (東京.日本)  │            │
│  │          │  ional.United States │SAKURA-YA     │            │
│  │          │  of America(美國)〉  │              │            │
├─┼─────┼───────────┼───────┼──────┤
│四│95.10.30. │0000000000000000      │Yokohama,Japan│(1)$1332.27 │
│  │          │〈Wells Fargo Bank,Nat│ (橫檳.日本)  │(2)2181.70  │
│  │          │  ional.United States │TAKASHIMAYA DE│            │
│  │          │  of America(美國)〉  │PT,STRYOKO    │            │
│  │          │                      │              │            │
├─┼─────┼───────────┼───────┼──────┤
│五│95.10.31. │0000000000000000      │Nagoya,Japan  │$62.77      │
│  │          │〈Citibank,N.A.United │(名古屋. 日本)│            │
│  │          │  States of America(美│SOZAIYA TORIKA│            │
│  │          │  國)〉               │KU            │            │
├─┼─────┼───────────┼───────┼──────┤
│六│95.10.31. │0000000000000000      │Kawasaki,Japan│(1)$879.50  │
│  │          │〈Citibank,N.A.United │ (川崎,日本)  │(2)1532.04  │
│  │          │  States of America(美│BITSUKUKAMERA │(3)1717.74  │
│  │          │  國)〉               │RAZONA KAWA   │            │
└─┴─────┴───────────┴───────┴──────┘
附表參：
┌─┬─────┬───────────┬───────┬──────┐
│編│ 日    期 │  使用偽造信用卡卡號  │  刷卡地點    │ 消費金額   │
│號│(年.月.日)│  〈發卡行名稱.國家〉 │  商店名稱    │ (美金：元) │
├─┼─────┼───────────┼───────┼──────┤
│一│95.12.06. │0000000000000000      │臺中市西屯區逢│$3.22       │
│  │下午4時52 │〈U.S.Bank National As│甲路192號 (松 │(購買香菸)  │
│  │分許      │  sociation.Unite Stat│青超市雅適店) │            │
│  │          │  es of America(美國) │              │            │
│  │          │  〉                  │              │            │
├─┼─────┼───────────┼───────┼──────┤
│二│95.12.06. │0000000000000000      │臺中市○○路  │$55.30      │
│  │下午10時43│〈U.S.Bank National As│150號裕毛屋公 │(購買棉被)  │
│  │分許      │  sociation.Unite Stat│益店          │            │
│  │          │  es of America(美國) │              │            │
│  │          │  〉                  │              │            │
└─┴─────┴───────────┴───────┴──────┘
附表肆：（除附表肆編號九至十六已扣案外，其餘均未扣案）
一、如附表貳編號一所示之偽造信用卡一張。
二、如附表貳編號二所示之偽造信用卡一張。
三、如附表貳編號三所示之偽造信用卡一張。
四、如附表貳編號四所示之偽造信用卡一張。
五、如附表貳編號五、六所示之偽造信用卡一張。
六、如附表參所示之偽造信用卡一張。
七、由如附表參編號一所示商店留存之該次消費簽帳單上之偽造
    「ＤＡＶＩＤ」署名一枚。
八、由如附表參編號二所示商店留存之該次消費簽帳單上之偽造
    「ＤＡＶＩＤ」署名一枚。
九、扣案之偽造丁○○新式國民身分證一枚。
十、扣案之偽造己○○新式國民身分證一枚。
十一、扣案之偽造丁○○普通小型車駕駛執照一枚。
十二、扣案之偽造己○○普通小型車駕駛執照一枚。
十三、扣案之丁○○國民身分證影本一張。
十四、扣案之己○○國民身分證影本一張。
十五、扣案之其上載有「楊大德大頭照」之照片光碟一片。
十六、扣案之大頭照五張。


司法院資訊處製作；財團法人民間司法改革基金會備份。
